【裁判字號】    99,審易,1175
【裁判日期】    990930
【裁判案由】    毒品危害防制條例
【裁判全文】
臺灣桃園地方法院刑事判決            99年度審易字第1175號
公  訴  人  臺灣桃園地方法院檢察署檢察官
被      告  甲○○
上列被告因毒品危害防制條例案件，經檢察官提起公訴（99年度
毒偵字第1845號），被告於本院準備程序進行中，就被訴事實為
有罪之陳述，經本院告知簡式審判程序意旨，並聽取公訴人及被
告之意見後，本院裁定依簡式審判程序審理，判決如下：
    主      文
甲○○施用第二級毒品，累犯，處有期徒刑陸月，如易科罰金，
以新壹幣壹仟元折算壹日，扣案之第二級毒品甲基安非他命壹包
含袋（驗餘毛重零點貳柒壹伍公克）沒收銷燬之，玻璃球吸食器
壹個沒收。
    事實及理由
一、甲○○前於民國91年間因施用毒品案件，經臺灣新竹地方法
    院以91年度毒聲字第1020號裁定送觀察、勒戒後，因無繼續
    施用毒品傾向，於91年11月22日執行完畢釋放出所，該次施
    用毒品犯行，並經臺灣新竹地方法院檢察署檢察官以91年度
    毒偵字第1373號為不起訴處分確定。復於前開觀察、勒戒執
    行完畢釋放後5 年內，即於92年間因施用毒品案件，經同院
    以92年度易字第389 號判決判處有期徒刑8 月確定；又於92
    年間因竊盜案件，經同院以93年度易字第652 號判決判處有
    期徒刑4 月確定；上開二罪嗣經同院以94年度聲字第383 號
    裁定定其應執行有期徒刑10月確定。繼於94年間因加重竊盜
    案件，經同院以94年度易字第126 號判決判處有期徒刑11月
    確定，並與上開應執行有期徒刑10月確定之刑期入監接續執
    行，已於95年2 月8 日刑期期滿執行完畢。(一)另於95年間因
    竊盜案件，經同院以95年度竹簡字第1104號判決判處有期徒
    刑6 月確定；(二)又於95年間因施用第二級毒品案件，經同院
    以96年度易字第55號判決判處有期徒刑11月確定；(三)於96年
    間復因竊盜等案件，經同院以96年度易字第88號判決各判處
    有期徒刑7 月、7 月、6 月、4 月，應執行有期徒刑1 年9
    月確定；(四)於96年間再因竊盜案件，經同院以96年度易字第
    199 號判決各判處有期徒刑7 月、5 月，應執行有期徒刑11
    月確定；上開(二)、(三)、(四)各罪嗣經同院以96年度聲減字第20
    04號裁定均減刑，並定其應執行有期徒刑1 年8 月又15日確
    定後，再與上開(一)之罪刑有期徒刑6 月確定之刑期，入監接
    續執行，於97年10月27日假釋出監，併付保護管束，迄至98
    年2 月21日保護管束期滿，未經撤銷假釋，其未執行之刑，
    以已執行論（於本案均構成累犯）。詎其猶不知悔改，復基
    於施用第二級毒品甲基安非他命（起訴書均稱安非他命，應
    予更正）之犯意，於99年4 月2 日晚間10時許，在新竹市○
    ○路新竹火車站廁所內，以玻璃球吸食器燒烤之方式，施用
    第二級毒品甲基安非他命1 次。嗣於99年4 月3 日晚間9 時
    20分許，在桃園縣中壢市○○路55號前為警查獲，並扣得第
    二級毒品甲基安非他命1 包含袋（驗餘毛重0.2715公克）及
    其所有供（非專供）本件施用毒品所用之玻璃球吸食器1 個
    。
二、證據名稱：
  (一)被告甲○○於警詢、檢察官偵訊及本院審理時之自白。
  (二)桃園縣政府警察局尿液暨毒品檢體真實姓名與編號號對照表
    1 紙、臺灣檢驗科技股份有限公司濫用藥物檢驗報告2 紙。
  (三)扣案之第二級毒品甲基安非他命1 包含袋（驗餘毛重0.2715
    公克）、玻璃球吸食器1 個。
  (四)臺灣高等法院被告前案紀錄表。
三、核被告所為，係犯毒品危害防制條例第10條第2 項之施用第
    二級毒品罪。被告施用毒品前後持有第二級毒品之低度行為
    ，應為其施用之高度行為所吸收，不另論罪。又被告有事實
    欄一所載之犯罪科刑及執行情形，有臺灣高等法院被告前案
    紀錄表1 份可按，其於徒刑執行完畢後5 年內故意再犯本件
    有期徒刑以上之罪，為累犯，應依刑法第47條第1 項之規定
    加重其刑。爰審酌被告施用毒品係戕害自身健康，對他人並
    不生重大危害，且被告犯後坦承犯行，態度尚可等一切情狀
    ，量處如主文所示之刑，並諭知易科罰金之折算標準，以示
    懲儆。至扣案之透明結晶1 包含袋（驗餘毛重0.2715公克）
    ，係第二級毒品甲基安非他命，應依毒品危害防制條例第18
    條第1 項前段規定沒收銷燬之；另扣案之玻璃球吸食器1 個
    ，係被告所有供（非專供）施用毒品所用之物，業據被告供
    承在卷，應依刑法第38條第1 項第2 款宣告沒收。
四、據上論斷，應依刑事訴訟法第273 條之1 第1 項、第299 條
    第1 項前段、第310 條之2 、第454 條第1 項，毒品危害防
    制條例第10條第2 項、第18條第1 項前段，刑法第11條、第
    47條第1 項、第41條第1 項前段、第38條第1 項第2 款，判
    決如主文。
五、如不服本判決，得於判決書送達之翌日起10日內，以書狀敘
    述理由，向本庭提出上訴。
本案經檢察官梁光宗到庭執行職務。
中    華    民    國    99    年    9     月    30    日
                        刑事庭  法  官  鍾雅蘭
以上正本證明與原本無異。
如不服本判決，應於送達後10日內，向本院提出上訴狀。
                                書記官  陳恩如
中    華    民    國    99    年    9     月    30    日
附錄本案論罪科刑依據之法條：
毒品危害防制條例第10條
施用第一級毒品者，處6 月以上5 年以下有期徒刑。
施用第二級毒品者，處3 年以下有期徒刑。

司法院資訊處製作；財團法人民間司法改革基金會備份。
